test/src/gt-norm-yamls/V-vijangash_gt-norm.yaml
Config:
  hfst:
    Gen: ../../../src/generator-gt-norm.hfst
    Morph: ../../../src/analyser-gt-norm.hfst
  xerox:
    Gen: ../../../src/generator-gt-norm.xfst
    Morph: ../../../src/analyser-gt-norm.xfst
    App: lookup

Tests:

# V ! Глагол - Verb

# Inf ! Инфинитив - Infinitive
# Ind ! Изъявительное наклонение - Indicative
# Prs ! Настоящее время - Present
# Pot ! Potential
# Cond ! Условно-сослагательное наклонение - Conditional
# Fut ! Future
# Prt ! Прошедшее время - Praeteritum
# ConNeg ! Форма глагола, связанная с отрицанием
# Imprt ! Повелительное наклонение - Imperative
# Prs ! Настояще-будущее время - Non-past
# Des ! Желательное наклонение - Desiderative
# Abe ! Abessive

# Sg1 ! 1 лицо единственного числа
# Sg2 ! 2 лицо единственного числа
# Sg3 ! 3 лицо единственного числа
# Pl1 ! 1 лицо множественного числа
# Pl2 ! 2 лицо множественного числа
# Pl3 ! 3 лицо множественного числа


  Verb - вияҥаш: # Verb1 Verb-am 'develop'
     вияҥаш+V+Inf: вияҥаш
# Настояще-будущее время:
     вияҥаш+V+Ind+Prs+Sg1: вияҥам
     вияҥаш+V+Ind+Prs+Sg2: вияҥат
     вияҥаш+V+Ind+Prs+Sg3: вияҥeш
     вияҥаш+V+Ind+Prs+Pl1: вияҥына
     вияҥаш+V+Ind+Prs+Pl2: вияҥыда
     вияҥаш+V+Ind+Prs+Pl3: вияҥыт
# Отрицательная форма настояще-будушего времени:
     вияҥаш+V+Ind+Prs+ConNeg: вияҥ
# Первое прошедшее время:
     вияҥаш+V+Ind+Prt1+Sg1: вияҥым
     вияҥаш+V+Ind+Prt1+Sg2: вияҥыч
     вияҥаш+V+Ind+Prt1+Sg3: вияҥе
     вияҥаш+V+Ind+Prt1+Pl1: вияҥна
     вияҥаш+V+Ind+Prt1+Pl2: вияҥда
     вияҥаш+V+Ind+Prt1+Pl3: вияҥыч
# Отрицательная форма первого прошедшего времени:
     вияҥаш+V+Ind+Prt1+ConNeg: вияҥ
# Второе прошедшее время:
     вияҥаш+V+Ind+Prt2+Sg1: вияҥынам
     вияҥаш+V+Ind+Prt2+Sg2: вияҥынат
     вияҥаш+V+Ind+Prt2+Sg3: вияҥын
     вияҥаш+V+Ind+Prt2+Pl1: вияҥынна
     вияҥаш+V+Ind+Prt2+Pl2: вияҥында
     вияҥаш+V+Ind+Prt2+Pl3: вияҥыныт
# Отрицательная форма второго прошедшего времени:
     вияҥаш+V+Ind+Prt2+ConNeg: вияҥын
# Повелительное наклонение:
     вияҥаш+V+Imprt+Sg2: вияҥ
     вияҥаш+V+Imprt+Sg3: вияҥше
     вияҥаш+V+Imprt+Pl2: вияҥса
     вияҥаш+V+Imprt+Pl3: вияҥышт
# Отрицательная форма повелительного наклонения:
     вияҥаш+V+Imprt+ConNeg: вияҥ
# Желательное наклонение:
     вияҥаш+V+Des+Prs+Sg1: вияҥнем
     вияҥаш+V+Des+Prs+Sg2: вияҥнет
     вияҥаш+V+Des+Prs+Sg3: вияҥнеже
     вияҥаш+V+Des+Prs+Pl1: вияҥнена
     вияҥаш+V+Des+Prs+Pl2: вияҥнеда
     вияҥаш+V+Des+Prs+Pl3: вияҥнешт
# Отрицательная форма желательного наклонения:
     вияҥаш+V+Des+ConNeg: вияҥ
# Действительное причастие:
     вияҥаш+V+Act+Prc: вияҥше
# Страдательное причастие:
     вияҥаш+V+Pass+Prc: вияҥме
# Причастие будущего времени:
     вияҥаш+V+FutPrc: вияҥшаш
# Отрицательное причастие:
     вияҥаш+V+NegPrc: вияҥдыме
# Деепричастие образа действия:
     вияҥаш+V+Ger+Gen: [вияҥын, вияҥ]
# Отрицательная форма деепричастия образа действия:
     вияҥаш+V+Ger+Abe: вияҥде
# Деепричастие времени (показывают время, предшествующее времени глагола):
     вияҥаш+V+Ger+Prf: вияҥмеке
# Деепричастие времени (показывает время, последующее за поясняемым действием):
     вияҥаш+V+Ger+Imprf: вияҥмешке
# Деепричастие времени (добавочное действие, происходящее одновременно с поясняемым действием):
     вияҥаш+V+Ger: вияҥшыла

# Эмоционально-экспрессивная частица: -я, -ян «-ка» (для повелительного наклонения 2 лица):
     вияҥаш+V+Imprt+Sg2+Foc/ян: вияҥ-ян
     вияҥаш+V+Imprt+Pl2+Foc/ян: вияҥса-ян
# Эмоционально-экспрессивная частица: -с, -ыс «же» (для всех, кроме: Отрицательной формы второго прошедшего времени, Повелительного наклонения, Отрицательной формы повелительного наклонения)
     вияҥаш+V+Ind+Prs+Sg1+Foc/Ыс: вияҥамыс
